【裁判字號】    98,交抗,708
【裁判日期】    980311
【裁判案由】    違反道路交通管理處罰條例
【裁判全文】
臺灣高等法院交通事件裁定             98年度交抗字第708號
抗  告  人
即受處分人  甲○○
上列抗告人因違反道路交通管理處罰條例案件，不服臺灣新竹地
方法院，中華民國98年2月4日所為裁定（97年度交聲字第488號
），提起抗告，本院裁定如下：
    主  文
抗告駁回。
    理  由
一、按汽車駕駛人，行車速度，超過規定之最高時速六十公里以
    上除處新台幣（下同）六千元以上二萬四千元以下之罰鍰，
    並當場禁止其駕駛外，尚應吊扣該汽車牌照三個月及對之施
    以道路安全講習，道路交通管理處罰條例第四十三條第一項
    第二款及同條第四項前段、第五項前段分別定有明文；此外
    ，有前述第四十三條規定之情形者，仍應依同條例第六十三
    條第一項第三款之規定，予以另記違規點數三點。
二、原裁定略以：抗告人即受處分人甲○○坦承曾於民國九十七
    年七月七日下午一時四十八分許，駕駛車號9797－SA號自小
    客車行經國道一號南向一百五十二公里處，惟否認有超速行
    駛，並辯稱測速器問題爭議很多云云，然查本件違規路段所
    裝設之雷達測速儀器，業經濟部標準檢驗局於九十六年十月
    十七日檢定合格，有效期限至九十七年十月三十一日；上開
    儀器以電腦雷達自動照相測速器鎖定後，依採證相片舉發等
    情，有內政部警政署國道公路警察局第三警察隊九十七年九
    月二十二日公警三交字第0970373040號函及經濟部標準檢驗
    局雷達測速儀檢定合格證書各一紙及檢驗照片二幀在卷可稽
    。又國道一號南向一百五十一公里處，已經設置「前有測速
    照相」警告標語乙節，亦有照片一幀附卷可查，足見南向一
    百五十二公里之測速照相，符合道路交通管理處罰條例第七
    條之二規定，上開雷射測距測速儀器之準確性及設置之合法
    性，自屬毋庸置疑。觀諸卷附舉發照片內已明確顯示照片中
    之行進車輛即受處分人之上開車輛、時速為一百六十二公里
    無訛，從而，受處分人確有駕駛上開自用小客車於裁決書所
    載時、地，以時速一百六十二公里即超過該地規定最高速限
    時速一百公里行駛之違規事實，應堪認定。原處分機關依法
    吊扣受處分人汽車牌照三個月，固非無據。然原處分機關漏
    未裁處對受處分人施以道路安全講習，並記違規點數三點，
    尚有未洽，且為免爭議，重申受處分人於九十七年九月五日
    繳納罰鍰八千元部分，為此撤銷原裁決處分，依首開規定，
    就受處分人前開違規行為，裁處罰鍰八千元，吊扣汽車牌照
    三個月，並應接受道路安全講習及記違規點數三點，以資適
    法。並以受處分人雖辯稱未超速行駛，惟其並未提供任何相
    關積極事證可供本院查證其言是否為真，僅空言泛論上開雷
    射測距測速儀器有誤差云云，自難採信，因而駁回其異議。
三、受處分人抗告意旨略以：伊當天因有事欲往台中接洽，在高
    速公路上因天氣炎熱，身體略感不適，肚子陣痛（月經來臨
    ），心感不妙，在驚慌失措下，只有儘速尋找交流道出口下
    車，購買應急用品，實乃情非得已，伊已接受懲罰（有已繳
    罰鍰收據），今再吊扣牌照，實太牽強，令伊無法接受。又
    伊為單親媽媽，下有二個幼兒需獨自扶養，該車係伊謀生代
    步的工具，為求家庭與生計，懇請免予吊扣牌照，伊爾後絕
    不再有違規之事發生等語。
四、經查：受處分人對於上揭時、地駕駛其所有之上開汽車之事
    實並不爭執，而其違規行為，並經上開合格儀器，以電腦雷
    達自動照相測速器鎖定後，憑採證照片舉發等情，此有內政
    部警政署國道公路警察局第三警察隊九十七年九月二十二日
    公警三交字第0970373040號函、九十七年十一月十三日公警
    三交字第0970373421號函、舉發照片、經濟部標準檢驗局雷
    達測速儀檢定合格證書、檢驗照片及設置「前有測速照相」
    警告標語照片等附卷可查（見原審卷第八、二○至二三頁）
    ，受處分人違規情節，至臻明確，依法即應裁罰。至所提身
    體不適之事，受處分人並未舉證以實其說，且依受處分人所
    陳，亦非屬病情嚴重之緊急危難，自不得憑以免罰。而所指
    之家庭因素，縱屬非虛，亦不得憑以解免違規責任。從而，
    原裁定以受處分人異議為無理由，而予以駁回，核無不合。
    受處分人仍執陳詞提起抗告，應認無理由，爰裁定如主文。
據上論結，應依道路交通管理處罰條例第八十九條、道路交通案
件處理辦法第二十六條，刑事訴訟法第四百十二條，裁定如主文
。
中    華    民    國    98    年    3    月    11     日
                 刑事第十八庭審判長法  官  吳鴻章
                                   法  官  周政達
                                   法  官  徐昌錦
以上正本證明與原本無異。
不得再抗告。
                                   書記官  王韻雅
中    華    民    國    98    年    3     月    11    日


司法院資訊處製作；財團法人民間司法改革基金會備份。
